【裁判字號】    98,竹小,175
【裁判日期】    980812
【裁判案由】    損害賠償
【裁判全文】
臺灣新竹地方法院民事簡易判決         98年度竹小字第175號
    原      告  甲○○
    訴訟代理人  乙○○
    被      告  丙○○
                          樓
    訴訟代理人  黃貞季律師
    訴訟代理人  黃建隆律師
上列當事人間損害賠償事件，本院於民國98年7 月29日辯論終結
，判決如下﹕
    主  文
原告之訴駁回。
訴訟費用新臺幣壹仟元由被告負擔。
    事實及理由
一、本件原告起訴主張：
    （一）被告為必勝客新竹林森路之經理，於民國（下同）96
          年2 月21日賣海鮮披薩予原告，原告買回食用後，原
          告及4 名子女因而中毒送醫，經過3 至4 日始痊癒。
          惟被告堅不承認係因披薩致原告生病，經醫院通知衛
          生局認披薩出問題，但必勝客認須上法院才願賠償。
          原告因食用披薩，家中5 人醫藥費共新臺幣（下同）
          5,000 元。又原告為永盛行之負責人，賣棉被、寢具
          ，另原告之配偶負責男士服飾店，又當時為過年期間
          ，會在大馬路拍賣男士服飾，4 名子女必須幫忙，因
          本件中毒事件，無法作生意，營業損失30,000元。原
          告之子參加桌球隊，已繳交1 年住宿費及教練費用40
          ,000 元 ，因中毒不敢向教練說明而不想打球，所繳
          費用又拿不回來。原告與4 名子女因中毒，身心受有
          痛苦，各請求慰撫金5,000 元，爰依民法第227 條主
          張不完全給付而請求被告賠償60,000元。
    （二）對被告抗辯之陳述﹕事發當時新竹市衛生局有調查，
          刑事偵查庭之傳票是記載被告丙○○，且因被告是店
          經理，衛生局的人亦是通知被告才告丙○○。不懂法
          律，但衛生局的人說會拖2 、3 年，才未採取行動。
          有收到98年偵字第3652號不起處分書，但內容有些不
          太正確，因他們說考慮賠償才未追究。又事發時區域
          經理及被告到伊家，並送二個披薩，若他們賣的披薩
          沒問題，可不必理會，還來了二次，另送禮券及水果
          ，並表示醫藥費會負責。披薩買來就馬上吃，是他們
          的海鮮買來冰著。是醫生告知有相同情況之病患數人
          ，可能食物中毒。本件係主張不完全給付，故時效應
          為15年等語。
二、被告則以係必勝客之員工，不是行為人，亦不是訂立契約之
    當事人，不知原告請求基礎為何，被告是北區經理，並非新
    竹必勝客之負責人，亦不是實際或法律上之負責人。若原告
    之請求權依據為侵權行為，則主張時效抗辯。又臺灣新竹地
    方法院檢察署已就本件為不起訴處分。不同意原告為當事人
    之變更。依檢測報告所示，沒有原告所指的病菌。原告生病
    與披薩並無直接因果關係。原告聲稱食物中毒的家人，其肛
    門檢體並未檢出病菌，可能是食物在常溫環境中放置太久而
    滋生病菌。原告若主張不完全給付，依民法第227 條之1之
    規定，慰撫金時效亦是2 年，至其他債務不履行之部分，與
    之前所述相同，且所為之給付與原告之損害無因果關係資為
    抗辯。
三、本院之判斷﹕
    （一）程序方面﹕
          按訴狀送達後，原告不得將原訴變更或追加他訴，民
          事訴訟法第255 條第1 項前段定有明文。本件原告原
          起訴之被告為丙○○，於訴狀送達後始於98年7 月24
          日以書狀變更被告為富利食品股份有限公司林森外送
          分公司，有98年4 月27日起訴狀及98年7 月24日起訴
          狀附卷可參，二者被告並不相同，且被告丙○○對原
          告所為之訴之變更並不同意（見本院98年7 月29日言
          詞辯論筆錄）。又本院曾於98年5 月27日審理時詢問
          原告所告之被告確定為何人，經原告之訴訟代理人答
          覆為被告丙○○，並經被告丙○○於98年6 月29日就
          原告之主張為陳述，本院並已調查證據，是原告於98
          年7 月24日所為之訴之變更對變更後之被告富利食品
          股份有限公司林森外送分公司之防禦及本件訴訟之終
          結有所防礙，所為之訴之變更，於法未合，不應准許
          。
    （二）實體方面﹕
          １、本件原告主張之事實雖據提出新竹市政府營利事
              業登記證為證，惟被告否認有出賣披薩予原告之
              情，經本院依職調閱臺灣新竹地方法院檢察署96
              年度他字第709 號偵查卷，依新竹市政府96年3
              月27日府授衛食字第0960201027號刑事案件移送
              書中所附本市莊姓市民一家五口發生食品中毒案
              報告四、處理經過﹕（四），據莊太太表示﹕96
              年2 月21日15時30分左右，以電話向必勝客林森
              店訂購披薩，再以該移送書所載被告丙○○係富
              利食品股份有限公司林森外送分公司之實際負責
              人，顯見原告並非向被告個人購買披薩，而是向
              位於林森路之必勝客林森店購買，則本件買賣契
              約自非存在於兩造間，縱使原告購買之披薩有導
              致原告及家人中毒而有給付不完全之情形，亦與
              被告個人無涉。
          ２、按不完全給付乃債之關係效力之一，原告既未能
              證明與被告間有契約關係存在，從而，原告依不
              完全給付之法律關係，請求被告給付60,000元，
              並無理由，應予駁回。
四、本件事證已臻明確，兩造其餘陳述及主張或攻繫防禦方法，
    對判決之結果不生影響，爰不一一條列審究，併此敘明。
五、據上論結，本件原告之訴為無理由，依民事訴訟法第436 條
    之23、第436 條第2 項、第78條、第436 條之19第1 項，判
    決如主文。
中    華    民    國    98    年    8     月    12    日
                  新竹簡易庭    法  官  盧玉潤
以上正本係照原本作成。
如對本判決上訴，須於判決送達後20日內向本院提出上訴狀。
中    華    民    國    98    年    8     月    12    日
                                書記官  謝國聖


司法院資訊處製作；財團法人民間司法改革基金會備份。
